臺灣板橋地方法院刑事判決　　　　　　　100年度訴字第475號
公　訴　人　臺灣板橋地方法院檢察署檢察官
被　　　告　陳志偉
上列被告因違反毒品危害防制條例等案件，經檢察官提起公訴（
10 0年度毒偵字第18號），被告於準備程序進行中就被訴事實為
有罪之陳述，本院合議庭裁定由受命法官獨任進行簡式審判程序
並判決如下：
    主  文
陳志偉施用第一級毒品，累犯，處有期徒刑柒月。又施用第二級
毒品，累犯，處有期徒刑肆月，扣案已使用之吸食器壹組沒收。
。應執行有期徒刑壹拾月，扣案已使用之吸食器壹組沒收。
    事  實
一、陳志偉前於(一)民國95年間，因施用第一級、第二級毒品案件
    ，經本院以95年度毒聲字第1973號裁定送觀察、勒戒後，認
    有繼續施用毒品之傾向，經本院以95年度毒聲字第2500號裁
    定施以強制戒治，於96年11月26日停止處分出所執行完畢，
    並由同署檢察官以96年度戒毒偵字第550 號為不起訴處分確
    定；(二)93年間因違反槍砲彈藥刀械管制條例案件，經本院以
    93年度訴字第1552號判決判處有期徒刑1 年8 月，併科罰金
    新臺幣2 萬元，緩刑5 年確定，嗣經本院以96年度撤緩字第
    32號裁定撤銷緩刑宣告，於96年11月26日入監服刑，於98
    年3 月10日假釋出監，所餘期間付保護管束，98年7 月21日
    保護管束期滿未經撤銷假釋，視為執行完畢（於本案構成累
    犯）；(三)99年間因施用第一級、第二級毒品案件，經臺灣桃
    園地方法院以99年度審訴字第2577號判決判處有期徒刑7 月
    、3 月，並定應執行刑為有期徒刑8 月確定；同年間因施用
    第一級、第二級毒品案件，經本院以99年度訴字第3811號判
    決判處有期徒刑8 月、4 月，並定應執行刑為有期徒刑10月
    確定（尚未執行，於本案不構成累犯）。詎其仍不知悔改，
    於前揭觀察勒戒執行完畢釋放後5 年內，復基於施用第一級
    毒品海洛因之犯意，於99年12月7 日15、16時許，在不詳地
    點，以將第一級毒品海洛因摻水置於針筒內，注射身體之方
    式，施用海洛因1 次；復另行起意，基於施用第二級毒品甲
    基安非他命之犯意，於99年12月4 日2 時許，在新北市○○
    區○○街2 段161 號住所，以將第二級毒品甲基安非他命置
    於扣案之吸食器燒烤後，吸食煙氣之方式，施用甲基安非他
    命1 次。嗣於99年12月8 日0 時20分許，在新北市○○區○
    ○街201 巷18號前，因形跡可疑為警實施盤查，並經陳志偉
    同意搜索，而扣得陳志偉所有、置於其隨身包內、已使用之
    吸食器1 組（內無毒品），經其同意後採集尿液檢體，其於
    警方採集之尿液送驗後，檢驗結果出具前，即犯罪未發覺前
    ，向警方坦承其於前開時地施用第二級毒品甲基安非他命之
    犯行，經送驗結果呈嗎啡及甲基安非他命陽性反應，始悉上
    情。
二、案經新北市政府警察局新莊分局移送臺灣板橋地方法院檢察
    署檢察官偵查起訴。
    理  由
一、按除被告所犯為死刑、無期徒刑、最輕本刑為三年以上有期
    徒刑之罪或高等法院管轄第一審案件者外，於前條第一項程
    序進行中，被告先就被訴事實為有罪之陳述時，審判長得告
    知被告簡式審判程序之旨，並聽取當事人、代理人、辯護人
    及輔佐人之意見後，裁定進行簡式審判程序，刑事訴訟法第
    273 條之1 第1 項定有明文。本件被告陳志偉所犯毒品危害
    防制條例第10條第1 項之施用第一、二級毒品罪，非屬最輕
    本刑為3 年以上有期徒刑之罪，且被告陳志偉於本院100 年
    4 月15日準備程序進行中，已就被訴之事實為有罪之陳述，
    經審判長告知被告簡式審判程序之旨後，被告及公訴人均同
    意改依簡式審判程序審理，本院合議庭乃依上揭規定，裁定
    本件由受命法官獨任進行簡式審判程序，合先敘明。
二、前開犯罪事實，業據被告陳志偉坦承不諱，又其於經警查獲
    後所採集之尿液檢體，經臺灣檢驗科技股份有限公司以氣相
    層析質譜儀法鑑定結果，呈鴉片類（嗎啡、可待因）及安非
    他命類（甲基安非他命）陽性反應，有新北市政府警察局新
    莊分局偵辦毒品危害防制條例案被移送人姓名代碼對照表（
    尿液檢體編號：D0000000）及該公司出具之濫用藥物檢驗報
    告（報告日期：2010/12/17，報告編號：UL/2010/C0000000
    ）各1 份附卷可稽（按施用海洛因後，係以嗎啡、可待因型
    態自尿液排出），此外，復有扣案被告所有之吸食器1 組（
    內無毒品）、現場暨扣案物照片3 張在卷可參，足認被告自
    白應與事實相符，堪予採信。
三、按觀察、勒戒或強制戒治執行完畢釋放後，5 年內再犯第10
    條之罪者，檢察官應依法追訴，毒品危害防制條例第23條第
    2 項定有明文。經查，被告於95年間，因施用第一級、第二
    級毒品案件，經本院以95年度毒聲字第1973號裁定送觀察、
    勒戒後，認有繼續施用毒品之傾向，經本院以95年度毒聲字
    第2500號裁定施以強制戒治，於96年11月26日停止處分出所
    執行完畢，並由同署檢察官以96年度戒毒偵字第550 號為不
    起訴處分確定，此有臺灣高等法院被告前案紀錄表1 份在卷
    可參，其於觀察勒戒執行完畢後5 年內再犯毒品危害防制條
    例第10條之罪，與毒品危害防制條例第23條第2 項之起訴條
    件符合。綜上，本件事證明確，被告犯行洵堪認定，應予依
    法論科。
四、核被告陳志偉所為，係犯毒品危害防制條例第10條第1 項之
    施用第一級毒品罪及同條第2 項之施用第二級毒品罪。被告
    施用前持有海洛因、甲基安非他命之低度行為，分別為施用
    之高度行為所吸收，不另論罪。被告所犯前開2 罪間，犯意
    各別，行為互殊，應分論併罰。又被告有事實欄所載曾因施
    用毒品經觀察勒戒、強制戒治執行完畢及法院判處罪刑確定
    之紀錄，有臺灣高等法院被告前案紀錄表1 份在卷可查，其
    於有期徒刑執行完畢後5 年以內，故意再犯本件有期徒刑以
    上之罪，均應依刑法第47條第1 項之規定加重其刑。再按刑
    法第62條所規定之自首，以對於未發覺之罪，向有偵查權之
    機關或公務員自承犯罪，進而接受裁判為要件；而具有連續
    犯或牽連犯等裁判上一罪關係之犯罪，苟全部犯罪未被發覺
    前，行為人僅就其中一部分犯罪自首，固仍生全部自首之效
    力，反之，倘其中一部分犯罪已先被有偵查權之機關或公務
    員發覺，行為人事後方就其餘未被發覺之部分，自動供認其
    犯行時，因與上開自首之要件不符，自不得適用自首之規定
    減輕其刑（最高法院83年度台上字第3935號、87年度台上字
    第2656號、90年度台上字第5435號判決要旨參照），查被告
    陳志偉，於99年12月8 日0 時20分許，在新北市○○區○○
    街201 巷18號前，因形跡可疑為警實施盤查，經其自願同意
    受搜索後，為警查獲，斯時警員或其他有偵查犯罪職權之機
    關尚不知被告有施用第二級毒品甲基安非他命，嗣於同日1
    時39分許，被告在臺北縣警察局新莊分局光華派出所員警偵
    訊時，即自承上述施用第二級毒品之犯行並接受裁判，此有
    該日之警詢筆錄在卷可稽（見臺灣板橋地方法院檢察署100
    年度毒偵字第18號偵查卷第5 頁），是被告於全部犯罪未被
    發覺前，就其中一部份犯罪自首，依前揭裁判意旨，仍生全
    部自首之效力，爰依刑法第62條前段之規定減輕其刑，並依
    刑法第71條第1 項之規定先加後減之。爰審酌被告前有施用
    毒品前科，有前開前案紀錄表可參，未思改過自新，再犯本
    件施用毒品案件，顯然先前所受保安處分及刑之宣告、執行
    ，均未收矯治、警惕之效，被告既無確實戒毒之決心，自應
    施以相當之刑罰，以期收教化之功能，兼衡其自知事證明確
    而坦承施用犯行，且其施用毒品犯行所生危害，主要以自戕
    身心健康為主，對於他人生命、身體、財產等法益，尚未查
    得重大直接危害等一切情狀，各量處如主文所示之刑，並定
    應執行刑，以示懲儆。
五、扣案已使用之吸食器1 組（內無毒品），係被告所有，供本
    件施用甲基安非他命犯行所用之物，業據其供承在卷，爰依
    刑法第38條第1 項第2 款之規定宣告沒收。
上論斷，應依刑事訴訟法第273 條之1 第1 項、第299 條第1 項
前段，毒品危害防制條例第10條第1 項、第2 項，刑法第11條前
段、第47條第1 項、第62條前段、第51條第5 款、第38條第1 項
第2 款，判決如主文。
本案經檢察官姜麗君到庭執行職務。
中    華    民    國   100    年    4     月    22    日
                  刑事第十四庭  法  官  傅明華
上列正本證明與原本無異。
如不服本判決，應於判決送達後10日內敘明上訴理由，向本院提
出上訴狀 (應附繕本) ，上訴於臺灣高等法院。其未敘述上訴理
由者，應於上訴期間屆滿後20日內向本院補提理由書「切勿逕送
上級法院」。
                                書記官  蔡一如
中    華    民    國   100    年    4     月    22    日
附錄本案論罪科刑法條全文：
毒品危害防制條例第10條：
施用第一級毒品者，處6 月以上5 年以下有期徒刑。
施用第二級毒品者，處3 年以下有期徒刑。